臺灣板橋地方法院刑事判決　　　　　　　　　　　　　九十一年度易字第八一八號
　　公　訴　人　臺灣板橋地方法院檢察署檢察官
　　被　　　告　丙○○
右列被告因業務侵占案件，經檢察官提起公訴（九十年度偵字第五二五六號），本院
判決如左：
    主      文
丙○○意圖為自己不法之所有，而侵占對於業務上所持有之物，處有期徒刑陸月，如
易科罰金以佰元折算壹日；緩刑貳年。
    事      實
一、丙○○自民國八十九年三月間起至同年六月三十日止，任職址設臺北市○○區○
    ○路二三號十樓之「甲○○○○股份有限公司」（下稱：甲○○○○公司），擔
    任該公司業務部副總經理，平日負責該公司國民旅遊等工作，竟基於意圖為自己
    不法所有之犯意，於八十九年四月十二日，在其任職期間內，向名家公司支領現
    金新台幣（下同）十萬元，以供參加投標澎湖縣議會大陸團之押標金，惟於流標
    後，其明知該筆款項係其業務上所持有之物，應於當日或翌日即繳回公司，仍基
    於易合法持有為不法所有之意思，而於不詳時地（確實時間、地點均不詳），將
    該筆十萬元之款項，加以挪用侵占入己，嗣經甲○○○○公司查知提起告訴，而
    循線偵悉上情。
二、案經甲○○○○公司訴請臺灣臺北地方法院檢察署呈請臺灣高等法院檢察署令轉
    臺灣板橋地方法院檢察署檢察官偵查起訴。
    理      由
一、訊之被告丙○○固供承有於上述時地向甲○○○○公司領取十萬元款項之情，惟
    矢口否認有何業務侵占之犯行，辯稱：其於任職甲○○○○公司期間，金錢出入
    十分頻繁，其不確定是否已返還該筆款項云云。經查，右揭事實，業據告訴人甲
    ○○○○公司代理人張志君、乙○○、劉玉蘭分別於偵審中均指訴甚詳，並經證
    人林麗娟、白中仁分別於偵查中到庭證述告訴人公司並未收到被告返還之十萬元
    押標金等情明確，則查，被告確有向告訴人甲○○○○公司領取十萬元以供參加
    投標澎湖縣議會大陸團之押標金乙節，此據被告於偵審中均陳明在卷，復有付款
    憑證一件在卷可稽，而告訴人甲○○○○公司之人員繳交款項予該公司時，會填
    寫憑單，由會計簽收，並由繳款之人保留單據等節，業據證人白中仁於偵查中到
    庭證述上情無訛，是查被告於本院審理時既亦自承還款予公司時，會有憑證，或
    則由公司會計小姐簽名，本件則未有任何憑證等語（見本院九十一年四月二十二
    日審判筆錄），足見告訴人甲○○○○公司指訴被告未返還該筆款項予該公司等
    語，並非不可採信。況查，被告於偵查中經臺灣板橋地方法院檢察署檢察官安排
    前往法務部調查局進行測謊時，其亦供承並未返還款項予公司等語，此有法務部
    調查局九十一年一月二十九日調科參字第○九一二三○○○六六○號測謊報告書
    及其附件一份在卷可稽，益徵被告確未返還款項予告訴人公司，其有未經同意自
    行挪用公司款項之情不虛，此外，復有和解書一件在卷可參，被告前開所辯，顯
    係事後圖卸之詞，尚難採信，本件事證已臻明確，被告之犯行堪以認定。
二、被告意圖為自己不法之所有，將業務上所持有之物挪用侵占入己，所為核係犯刑
    法第三百三十六條第二項之業務侵占罪。爰審酌被告之素行，與其犯罪之手段、
    所侵占之金額，暨其已與告訴人公司達成和解償還款項，有和解書一件在卷可參
    ，及其犯罪後之態度等一切情狀，量處如主文所示之刑，而其犯罪後刑法第四十
    一條，已於九十年一月十日公布修正，並於同年月十二日實施，比較新舊法之規
    定，以裁判時之新法較有利於被告，依刑法第二條第一項前段規定，應適用裁判
    時修正後之刑法第四十一條第一項規定，並諭知易科罰金之折算標準，以示懲儆
    。又查，被告未曾受有期徒刑以上刑之宣告，有臺灣高等法院檢察署刑案資料紀
    錄簡覆表一份附卷足考，其雖一時失慮，致罹刑章，惟情節尚非嚴重，告訴人公
    司代理人乙○○亦當庭表示該公司願原諒被告，不予追究等語，此有本院九十一
    年三月二十六日訊問筆錄一份在卷可按，被告經此教訓，當知所警惕，應無再犯
    之虞，本院因認前所宣告之刑以暫不執行為適當，爰併予宣告緩刑二年，以勵自
    新。
據上論結，應依刑事訴訟法第二百九十九條第一項前段，刑法第二條第一項前段、第
三百三十六條第二項、第四十一條第一項、第七十四條第一款，罰金罰鍰提高標準條
例第一條前段、第二條，判決如主文。
本案經檢察官張慶林到庭執行職務。
中      華      民      國      九十一    年      五     月     六      日
                                  臺灣板橋地方法院刑事第一庭
                                      法  官  邱  靜  琪
右正本證明與原本無異。
如不服本判決，應於判決送達後十日內向本院提出上訴狀 (應附繕本) ，上訴於臺灣
高等法院。
                                      書記官  黃  頌  棻
中      華      民      國      九十一    年      五     月     七      日
附錄本案論罪科刑法條全文：
刑法第三百三十六條
對於公務上或因公益所持有之物，犯前條第一項之罪者，處一年以上七年以下有期徒
刑，得併科五千元以下罰金。
對於業務上所持有之物，犯前條第一項之罪者，處六月以上五年以下有期徒刑，得併
科三千元以下罰金。
前二項之未遂犯罰之。
